hr-HR: Strane kocke: Mješoviti set; d10; d100; d12; d2; d20; d30; d4; d6; d8; Ostalo
pt-PT: Faces do dado: Conjunto misto; d10; d100; d12; d2; d20; d30; d4; d6; d8; Outro
sl-SI: Strani kocke: Mešani komplet; d10; d100; d12; d2; d20; d30; d4; d6; d8; Drugo
de: Anzahl der Würfelseiten: Gemischtes Set; W10; W100; W12; W2; W20; W30; W4; W6; W8; Sonstige
bg-BG: Брой страни на зара: Смесен комплект; d10; d100; d12; d2; d20; d30; d4; d6; d8; Друго
en: Dice sides: Mixed set; d10; d100; d12; d2; d20; d30; d4; d6; d8; Other
it: lati dei dadi: Set misto; d10; d100; d12; d2; d20; d30; d4; d6; d8; Altro
nl: Dobbelsteen zijden: Gemengde set; d10; d100; d12; d2; d20; d30; d4; d6; d8; Overig
sv: Tärningssidor: Blandat set; d10; d100; d12; d2; d20; d30; d4; d6; d8; Övrigt
tr: Zar yüzleri: Karışık set; d10; d100; d12; d2; d20; d30; d4; d6; d8; Diğer
fi: Nopan sivujen lukumäärä: Sekasarja; d10; d100; d12; d2; d20; d30; d4; d6; d8; Muu
sk-SK: Strany kocky: Zmiešaná súprava; d10; d100; d12; d2; d20; d30; d4; d6; d8; Iné
pl: Liczba ścianek kości: Zestaw mieszany; d10; d100; d12; d2; d20; d30; d4; d6; d8; Inne
ja: サイコロの面: ミックスセット; d10; d100; d12; d2; d20; d30; d4; d6; d8; その他
hu: Kockaoldalak: Vegyes készlet; d10; d100; d12; d2; d20; d30; d4; d6; d8; Egyéb
th: ด้านของลูกเต๋า: ชุดผสม; d10; d100; d12; d2; d20; d30; d4; d6; d8; อื่นๆ
ko: 주사위 면 수: 혼합 세트; d10; d100; d12; d2; d20; d30; d4; d6; d8; 기타
ru: Количество граней игральной кости: Смешанный набор; d10; d100; d12; d2; d20; d30; d4; d6; d8; Другое
zh-TW: 骰子面數: 混合組; d10; d100; d12; d2; d20; d30; d4; d6; d8; 其他
es: Caras del dado: Set mixto; d10; d100; d12; d2; d20; d30; d4; d6; d8; Otro
zh-CN: 骰子面数: 混合套装; d10; d100; d12; d2; d20; d30; d4; d6; d8; 其他
fr: Faces du dé: Jeu mixte; d10; d100; d12; d2; d20; d30; d4; d6; d8; Autre
da: Terningsider: Blandet sæt; d10; d100; d12; d2; d20; d30; d4; d6; d8; Andet
cs: Strany kostek: Smíšená sada; d10; d100; d12; d2; d20; d30; d4; d6; d8; Ostatní
pt-BR: Faces do dado: Conjunto misto; d10; d100; d12; d2; d20; d30; d4; d6; d8; Outro
nb: Terningsider: Blandet sett; d10; d100; d12; d2; d20; d30; d4; d6; d8; Annet
ro-RO: Fețe zaruri: Set mixt; d10; d100; d12; d2; d20; d30; d4; d6; d8; Altele
el: Πλευρές ζαριών: Μεικτό σετ; d10; d100; d12; d2; d20; d30; d4; d6; d8; Άλλο
lt-LT: Kauliuko sienelės: Mišrus rinkinys; d10; d100; d12; d2; d20; d30; d4; d6; d8; Kita
vi: Số mặt của xúc xắc: Bộ hỗn hợp; d10; d100; d12; d2; d20; d30; d4; d6; d8; Khác